臺灣高雄地方法院刑事判決　　　　　　 100年度訴字第1239號
公　訴　人　臺灣高雄地方法院檢察署檢察官
被　　　告　邱茂展
選任辯護人　洪世崇律師
　　　　　　許惠珠律師
被　　　告　鄭景翰
上　一　人
選任辯護人　梁宗憲律師
　　　　　　陶德斌律師
　　　　　　吳建勛律師
上列被告因搶奪等案件，經檢察官提起公訴（100 年度偵字第23
673 、26148 號），被告就被訴事實為有罪之陳述，經本院告知
簡式審判程序之旨，並聽取被告、公訴人與辯護人之意見後，本
院合議庭裁定由受命法官進行簡式審判程序，判決如下：
    主  文
邱茂展犯如附表編號1 至8 所示之罪，共捌罪，均累犯，各處如
附表編號1 至8 主文欄所示之刑；又共同犯如附表編號9 至11所
示之罪，共參罪，均累犯，各處如附表編號9 至11所示之刑。應
執行有期徒刑肆年貳月，扣案之車窗擊破器壹個、扳手貳支均沒
收。
鄭景翰共同犯如附表編號9 至11所示之罪，各處如附表編號9 至
11主文欄所示之刑。應執行有期徒刑壹年參月，如易科罰金，以
新臺幣壹仟元折算壹日，扣案之車窗擊破器壹個、扳手貳支均沒
收。
    事  實
一、邱茂展前於民國99年間因贓物案件，經本院以99年度審易字
    第1466號判處有期徒刑6 月確定，於99年10月20日易科罰金
    執行完畢。詎仍不知悔改，於附表編號1 至8 所列時、地，
    以附表編號1 至8 所示方式，為附表編號1 至8 所示之犯行
    ；復與鄭景翰2 人共同意圖為自己不法之所有，而基於犯意
    之聯絡，於附表編號9 至11所列時、地，以附表編號9 至11
    所示方式，為附表編號9 至11所示之犯行。嗣經警循線調閱
    監視錄影畫面，於高雄市三民區○○○路596 號地下室內發
    現邱茂展所竊取附表編號2 之機車，而於100 年8 月8 日晚
    間9 時40分許，在上址逮捕邱茂展、鄭景翰，並扣得車號16
    5-BAY 之車牌1 面（已發還潘韋辰領回）、原車號119-HXT
    號普通重型機車1 部（未懸掛車牌）及車鑰匙1 副（已發還
    陸俊丞領回）、邱茂展變賣贓物所得款項賸餘之現金新臺幣
    （下同）26641 元、金項鍊1 條（已發還張聖雄領回）、安
    全帽4 頂、布鞋2 雙、拖鞋2 雙、背包1 件、黑色風衣及灰
    色外套共3 件、運動褲2  件、口罩2 個、手套2 雙、板手2
    支、催淚瓦斯1 支、螺絲起子1 支、車窗擊破器1 支、手電
    筒1 支等物。邱茂展於附表編號10所示之事實尚未經警發覺
    前，主動自首而受裁判。
二、案經陸俊丞、張至遠、盧俊元、陳美惠、趙文華、張聖雄、
    潘韋辰訴由高雄市政府警察局鳳山分局報告臺灣高雄地方法
    院檢察署檢察官偵查起訴。
    理  由
一、本件被告邱茂展、鄭景翰所犯為死刑、無期徒刑、最輕本刑
    為3 年以上有期徒刑以外之罪，其於審判程式中就被訴事實
    為有罪之陳述，經本院告知簡式審判程式之旨，並聽取當事
    人意見後，認宜進行簡式審判程式，爰依刑事訴訟法第273
    條之1 第1 項規定，經本院合議庭裁定由受命法官進行簡式
    審判程式。是依據刑事訴訟法第273 條之1 第1 項、第279
    條第2 項前段、第273 條之2 等規定，本案證據之調查，自
    不受該法第159 條第1 項、第161 條之2 、第161 條之3 、
    第163 條之1 及第164 條至第170 條規定之限制，合先敘明
    。
二、上揭犯罪事實業據被告邱茂展、鄭景翰於警、偵訊及本院審
    理中坦承不諱，核與附表證據出處欄所示證人吳清元、張志
    遠、盧俊元、歐盈昌、張聖雄、陸俊丞、黃建庭、陳美惠、
    趙文華、潘韋辰、黃世樟於警詢之證述相符，復有附表證據
    出處欄所示監視錄影畫面翻拍照片、指認相片、現場相片、
    贓物認領保管單、扣案物品、失車案件基本資料詳細畫面報
    表在卷可參。綜上所述，被告邱茂展、鄭景翰上開任意性之
    自白既有前揭證據可佐，核與事實相符，自得採為論罪科刑
    之依據，是本案事證已臻明確，被告犯行洵堪認定，應予依
    法論科。
三、論罪科刑：
 (一) 按刑法第321 條第1 項第3 款之攜帶兇器竊盜罪，係以行為
    人攜帶兇器竊盜為其加重條件，此所謂兇器，其種類並無限
    制，凡客觀上足對人之生命、身體、安全構成威脅，具有危
    險性之兇器均屬之，且祇須行竊時攜帶此種具有危險性之兇
    器為已足，並不以攜帶之初有行兇之意圖為必要（最高法院
    79年台上字第5253號判例足資參照）。查扣案之車窗擊破器
    1 個，係被告邱茂展、鄭景翰共同用以敲擊附表編號10自小
    客車車窗之工具，扣案之板手2 支係被告邱茂展、鄭景翰用
    以拆卸附表編號11所示機車車牌之工具，經被告邱茂展、鄭
    景翰分別坦白承認（院二卷第102 頁、第120 頁）。該車窗
    擊破器既可擊碎玻璃，足見該車窗擊破器質地堅硬，具有一
    定之破壞性，且該板手2 支為鐵製，客觀上亦足以對他人生
    命、身體、安全構成威脅，顯見上開車窗擊破器及板手係具
    有危險性之兇器甚明。是核被告邱茂展就附表編號1 、4 、
    5 、7 所為，均係犯刑法第325 條第1 項搶奪罪；就附表編
    號2 、3 、6 、8 所為，均係犯刑法第320 條第1 項竊盜罪
    ；被告邱茂展、鄭景翰就附表編號9 所為，係犯刑法第325
    條第1 項搶奪罪；就附表編號10所為，係犯刑法第321 條第
    2 項、第1 項第3 款攜帶兇器竊盜未遂罪；就附表編號11所
    為，係犯刑法第321 條第1 項第3 款攜帶兇器竊盜罪。公訴
    意旨認被告邱茂展、鄭景翰所犯如附表編號10部分，係犯刑
    法第320 條第3 項、第1 項竊盜未遂罪，並認渠等所犯如附
    表編號11部分係犯刑法第320 條第1 項竊盜罪，惟被告2 人
    犯該2 罪時，既攜有兇器，自應分別論以攜帶兇器竊盜未遂
    罪及攜帶兇器竊盜罪，檢察官容有所誤會，起訴法條應予變
    更。被告邱茂展與與被告鄭景翰就附表編號9 、10、11所示
    犯行部分，均有犯意聯絡及行為分擔，均為共同正犯。被告
    邱茂展、鄭景翰所犯上開各罪，犯意各別、時地互殊，應分
    論併罰。
 (二) 被告邱茂展有如事實欄所載受有期徒刑執行完畢之情形，此
    有臺灣高等法院被告前案紀錄表在卷可查，被告邱茂展於5
    年以內，故意在犯本件有期徒刑以上之罪，均為累犯，皆應
    依法加重其刑。而對於未發覺之罪自首而接受裁判者，得減
    輕其刑，刑法第62條前段定有明文。又刑法第62條所謂發覺
    ，固非以有偵查犯罪權之機關或人員確知其人犯罪無誤為必
    要，而於對其發生嫌疑時，即得謂為已發覺；但此項對犯人
    之嫌疑，仍須有確切之根據得為合理之可疑者，始足當之，
    若單純主觀上之懷疑，要不得謂已發生嫌疑（最高法院63年
    台上字第2104號判例參照）。查附表編號7 部分，被告邱茂
    展於100 年8 月9 日遭警逮捕時，為警扣得現金26641 元，
    經警提示100 年8 月5 日下午6 時21分發生於高雄市○○區
    ○○路、永恆街口監視器畫面，被告邱茂展始坦承該案為其
    所為，且該26641 元為變賣贓物後花用剩餘，此有高雄市政
    府警察局鳳山分局100 年11月16日高市警鳳分偵字第100002
    8064號函所附職務報告1 份及被告邱茂展100 年8 月9 日調
    查筆錄可證（院二卷第39至43頁），警方根據扣案之贓款及
    監視器畫面，已有確切之根據得為合理懷疑被告邱茂展犯案
    ，是被告邱茂展雖坦承犯罪，此部分之犯行，仍與自首之要
    件不符。而附表編號10部分，被告邱茂展、鄭景翰所涉此部
    分犯行，並無監視器畫面攝得被告2 人行為當時之影像，且
    被告2 人於100 年8 月8 日晚間9 時25分離開現場後，隨即
    於同日晚間近10時許為警查獲，被告邱茂展於警詢時，主動
    向警方供稱尚有與被告鄭景翰在高雄市左營區○○○路31號
    前欲打破車輛0678-ZX 號車輛車窗行竊，但沒有打破車窗，
    此有被告邱茂展100 年8 月9 日調查筆錄可參（警一卷第10
    頁），則被告邱茂展係於未經偵查機關發覺前，主動坦承有
    上開犯行，而接受裁判，應認符合自首要件，是就此部分，
    依刑法第62條前段減輕其刑。被告邱茂展、鄭景翰就附表編
    號10部分，業已著手於竊盜行為而不遂，為未遂犯，爰依刑
    法第25條第2 項規定，減輕其刑。被告邱茂展就附表編號10
    部分，有上開累犯加重及自首、未遂等減輕事由，應先加後
    遞減之。
 (三) 審酌被告2 人正值青年，有謀生能力，不思循正當途徑取得
    財物，恣意竊取、搶奪財物，破壞被害人之財產法益，殊不
    足取，而渠等騎乘機車行搶之犯罪手段，更可能於倉皇中造
    成被害人之傷害，惟考以被告2 人坦承全部犯行，被告邱茂
    展業與其中被害人陸俊丞、黃建庭、張志遠、盧俊元、陳美
    惠及潘韋辰達成和解，並賠償上開被害人之損失，有和解書
    在卷可稽（院二卷第60至64頁、第121 頁）；被告鄭景翰現
    擔任廚師，有固定正職，有服務證明書、勞工保險被保險人
    投保資料表（院二卷第124 至126 頁）在卷可佐，併參酌本
    件不法所得物品之價值及被告邱茂展、鄭景翰均自稱高職畢
    業之智識程度（院二卷第118 頁）等一切情狀，各量處如附
    表所示之刑，另就被告鄭景翰部分諭知易科罰金之折算標準
    ，並考量被告均值青壯，日後尚有復歸社會之必要，及欲達
    成刑罰效果所應施予之制裁強度等情，分別定其應執行之刑
    ，並就被告鄭景翰部分諭知易科罰金之標準。扣案之車窗擊
    破器1 個，係被告邱茂展所有，供其與被告鄭景翰共犯如附
    表編號10所示犯行所用之物；扣案之板手2 支係被告鄭景翰
    所有，供其與被告邱茂展共犯如附表編號11所示犯行所用之
    物，爰均依刑法第38條第1 項第2 款規定，宣告沒收，另參
    諸共犯連帶沒收之法理，分別併於共同被告鄭景翰、邱茂展
    如附表編號10、11所示犯行之主文項下，宣告沒收。至扣案
    之安全帽4 頂、布鞋2 雙、黑色風衣及灰外套共3 件、運動
    褲2 件、口罩2 個、手套2 雙，雖為被告邱茂展、鄭景翰穿
    以犯本案搶奪罪、竊盜罪之衣著，惟並非違禁物，且與犯罪
    無直接關係；扣案拖鞋2 雙、背包1 件、催淚瓦斯1 支、螺
    絲起子1 支、手電筒1 支，亦非違禁物，且無證據證明與本
    件搶奪罪、竊盜罪相關，故均不予沒收。至扣案之現金2664
    1 元，應為被告邱茂展變賣贓物所得，已非犯罪直接所得之
    物，爰不予以沒收（最高法院18年上字第1202號判例意旨參
    照），併此敘明。
據上論斷，應依刑事訴訟法第273 條之1 第1 項、第299 條第1
項前段、第300 條，刑法第28條、第320 條第1 項、第321 條第
1項 第3 款、第2 項、第325 條第1 項、第47條第1 項、第62條
前段、第25條第2  項、第41條第1 項前段、第8 項，第38條第1
項第2 款、第51條第5 款、第9 款，刑法施行法第1 條之1 第1
項、第2 項前段，判決如主文。
本案經檢察官吳美齡到庭執行職務。
中    華    民    國   100    年    12    月    28    日
                  刑事第二十庭  法  官   蔡書瑜
以上正本證明與原本無異。
如不服本判決應於收受送達後10日內向本院提出上訴書狀，並應
敘述具體理由；如未敘述上訴理由者，應於上訴期間屆滿後20日
內向本院補提理由書（均須按他造當事人之人數附繕本）「切勿
逕送上級法院」。
中    華    民    國   100    年    12    月    28    日
                                書記官   林玉珊
附錄：論罪法條
中華民國刑法第320條
意圖為自己或第三人不法之所有，而竊取他人之動產者，為竊盜
罪，處5 年以下有期徒刑、拘役或5 百元以下罰金。
意圖為自己或第三人不法之利益，而竊佔他人之不動產者，依前
項之規定處斷。
前二項之未遂犯罰之。
中華民國刑法第321條
犯竊盜罪而有下列情形之一者，處 6 月以上、5 年以下有期徒
刑，得併科新臺幣 10 萬元以下罰金：
一、侵入住宅或有人居住之建築物、船艦或隱匿其內而犯之者。
二、毀越門扇、牆垣或其他安全設備而犯之者。
三、攜帶兇器而犯之者。
四、結夥三人以上而犯之者。
五、乘火災、水災或其他災害之際而犯之者。
六、在車站、埠頭、航空站或其他供水、陸、空公眾運輸之舟、
    車、航空機內而犯之者。
前項之未遂犯罰之。
中華民國刑法第325條第1項
意圖為自己或第三人不法之所有，而搶奪他人之動產者，處 6
月以上 5 年以下有期徒刑。
附表
┌─┬────┬─────┬────────────┬─────────┬──────────────┐
│編│ 時  間 │ 地 點    │ 犯罪行為               │  證據出處        │   主   文                  │
│號│        │          │                        │                  │                            │
│  │        │          │                        │                  │                            │
├─┼────┼─────┼────────────┼─────────┼──────────────┤
│1 │99年12月│高雄市鳳山│邱茂展騎乘懸掛車牌號碼16│1.證人吳清元之證述│邱茂展犯搶奪罪，累犯，處有期│
│  │7 日下午│區○○路41│6-ETB 號之普通重型機車，│（警一卷第72至74頁│徒刑壹年貳月。              │
│  │5 時46分│號前      │基於搶奪之犯意，趁吳清元│、第75頁）        │                            │
│  │許      │          │不及防備之際，搶奪其左肩│2.監視器翻拍畫面（│                            │
│  │        │          │上之黑色帆布袋（內含現金│警一卷第77頁至84頁│                            │
│  │        │          │104 萬元、黃金金塊3 塊、│）                │                            │
│  │        │          │黃金花樣套組1  組及港幣1│3.被告邱茂展之自白│                            │
│  │        │          │萬元等物），得手後騎乘上│                  │                            │
│  │        │          │開機車逃逸。            │                  │                            │
├─┼────┼─────┼────────────┼─────────┼──────────────┤
│2 │100 年5 │高雄市三民│邱茂展行經左列地點，見陸│1.證人陸俊丞之證述│邱茂展犯竊盜罪，累犯，處有期│
│  │月28日凌│區○○路「│俊丞所有車牌號碼119-HXT │（警一卷第102頁） │徒刑肆月。                  │
│  │晨3 時17│大都會網咖│號之普通重型機車之鑰匙未│2.高雄市政府警察局│                            │
│  │分許    │」前      │拔，即意圖為自己不法之所│車輛尋獲電腦輸入單│                            │
│  │        │          │有，而基於竊盜之犯意，騎│、贓物認領保管單（│                            │
│  │        │          │乘上開機車離去而竊盜該車│警一卷第103 頁、10│                            │
│  │        │          │得手，嗣於100 年8 月8 日│4 頁）            │                            │
│  │        │          │為警在高雄市○○○路596 │3.被告邱茂展之自白│                            │
│  │        │          │號地下室尋獲，並發還陸俊│                  │                            │
│  │        │          │丞領回（本院審理中，邱茂│                  │                            │
│  │        │          │展以8000元與陸俊丞達成和│                  │                            │
│  │        │          │解）。                  │                  │                            │
├─┼────┼─────┼────────────┼─────────┼──────────────┤
│3 │100 年7 │高雄市新興│邱茂展意圖為其不法所有，│1.證人黃建庭之證述│邱茂展犯竊盜罪，累犯，處有期│
│  │月1 日晚│區○○路與│而基於竊盜之犯意，徒手將│（警一卷第105 、10│徒刑參月。                  │
│  │間8 時30│復興路口  │黃建庭之姊黃子欣所有、由│6頁）             │                            │
│  │分許    │          │黃建庭使用車牌號碼654-ET│2.車輛協尋電腦輸入│                            │
│  │        │          │S 號車牌拆卸而竊盜得手後│單（警一卷第107 頁│                            │
│  │        │          │，改懸掛在邱茂展於附表編│）                │                            │
│  │        │          │號2 所竊得之機車上（邱茂│3.被告邱茂展之自白│                            │
│  │        │          │展於本院審理中，賠償黃建│                  │                            │
│  │        │          │庭5000元並與黃建庭達成和│                  │                            │
│  │        │          │解）。                  │                  │                            │
├─┼────┼─────┼────────────┼─────────┼──────────────┤
│4 │100 年7 │高雄市鳳山│邱茂展騎乘懸掛車牌號碼65│1.證人張志遠之證述│邱茂展犯搶奪罪，累犯，處有期│
│  │月22日下│區○○路17│4-ETS 號之機車，於前揭時│（警一卷第85、86頁│徒刑柒月。                  │
│  │午5 時40│8 號前    │、地，意圖為自己不法之所│；第87頁）        │                            │
│  │分許    │          │有，而基於搶奪之犯意，趁│2.監視器翻拍畫面（│                            │
│  │        │          │張志遠在左列地址前佇立等│警一卷第88頁）    │                            │
│  │        │          │待而不及防備之際，出手搶│3.被告邱茂展之自白│                            │
│  │        │          │奪張志遠頸部佩帶之金項鍊│                  │                            │
│  │        │          │1 條（重約1 兩6 分，價值│                  │                            │
│  │        │          │約6 萬元），得手後隨即騎│                  │                            │
│  │        │          │車逃逸。嗣於本院審理中，│                  │                            │
│  │        │          │邱茂展賠償張志遠50000元 │                  │                            │
│  │        │          │與張志遠達成和解。      │                  │                            │
├─┼────┼─────┼────────────┼─────────┼──────────────┤
│5 │100 年7 │高雄市鳳山│邱茂展騎乘懸掛車牌號碼65│1.證人盧俊元之證述│邱茂展犯搶奪罪，累犯，處有期│
│  │月22日下│區○○路2 │4-ETS號之機車，於左揭時 │（警一卷第89頁、90│徒刑捌月。                  │
│  │午5 時44│段31號之2 │、地，趁盧俊元欲至路旁取│、91頁）          │                            │
│  │分許    │前        │車而不及防備之際，意圖為│2.指認照片（警一卷│                            │
│  │        │          │自己不法之所有，而基於搶│第92頁）          │                            │
│  │        │          │奪之犯意，出手搶奪盧俊元│3.被告邱茂展之自白│                            │
│  │        │          │頸部佩帶之金項鍊1 條（重│                  │                            │
│  │        │          │約2兩3 錢，價值約12 萬元│                  │                            │
│  │        │          │），得手後隨即騎車逃逸（│                  │                            │
│  │        │          │本院審理中，邱茂展已賠償│                  │                            │
│  │        │          │100000元並與盧俊元達成和│                  │                            │
│  │        │          │解）。                  │                  │                            │
├─┼────┼─────┼────────────┼─────────┼──────────────┤
│6 │100 年7 │高雄市新興│邱茂展意圖為自己不法之所│1.證人陳美惠之證述│邱茂展犯竊盜罪，累犯，處有期│
│  │月22日某│區○○○路│有，而基於竊盜之犯意，徒│（警一卷第108 、10│徒刑參月。                  │
│  │時許    │209 號前  │手將陳美惠之子林資培所有│9頁）             │                            │
│  │        │          │、陳美惠使用車牌號碼837-│2 高雄市政府警察局│                            │
│  │        │          │CLT 號車牌拆卸後，改懸掛│車輛協尋電腦輸入單│                            │
│  │        │          │在邱茂展於附表編號2 所竊│警一卷第110 頁）  │                            │
│  │        │          │得之機車上。嗣於本院審理│3.被告邱茂展之自白│                            │
│  │        │          │中，邱茂展與陳美惠達成和│                  │                            │
│  │        │          │解。                    │                  │                            │
├─┼────┼─────┼────────────┼─────────┼──────────────┤
│7 │100 年8 │高雄市前金│邱茂展騎乘懸掛車牌號碼83│1.證人歐盈昌之證述│邱茂展犯搶奪罪，累犯，處有期│
│  │月5 日傍│區○○○路│7-CLT 號之機車，於前揭時│（警一卷93、94頁）│徒刑玖月。                  │
│  │晚6 時21│260 號前  │、地，趁歐盈昌行走而不及│2.指認照片（警一卷│                            │
│  │分許    │          │防備之際，意圖為自己不法│第95頁）          │                            │
│  │        │          │之所有，而基於搶奪之犯意│3.扣案現金26641元 │                            │
│  │        │          │，出手搶奪歐盈昌頸部佩帶│4.被告邱茂展之自白│                            │
│  │        │          │之金項鍊1 條（重約7 錢，│                  │                            │
│  │        │          │價值約4 萬多元），得手後│                  │                            │
│  │        │          │隨即騎車逃逸。          │                  │                            │
├─┼────┼─────┼────────────┼─────────┼──────────────┤
│8 │100 年8 │高雄市三民│邱茂展意圖為自己不法之所│1.證人趙文華之證述│邱茂展犯竊盜罪，累犯，處有期│
│  │月5 日晚│區○○○路│有，而基於竊盜之犯意，徒│（警一卷第111 至11│徒刑肆月。                  │
│  │間9 時許│與鼎中街口│手將趙文華所有車牌號碼99│2 頁）            │                            │
│  │        │          │6-EEY 號車牌拆卸後，改懸│2.被告邱茂展之自白│                            │
│  │        │          │掛在邱茂展於附表編號2 所│                  │                            │
│  │        │          │竊得之機車上。          │                  │                            │
├─┼────┼─────┼────────────┼─────────┼──────────────┤
│9 │100 年8 │高雄市鼓山│邱茂展、鄭景翰共同意圖為│1.證人張聖雄之證述│邱茂展共同犯搶奪罪，累犯，處│
│  │月8 日下│區○○路  │自己不法之所有，而基於搶│（警一卷第96、97頁│有期徒刑柒月。              │
│  │午7 時25│630 巷口  │奪之犯意聯絡，由邱茂展騎│、第98、99頁）    │                            │
│  │分許（起│          │乘懸掛號碼996-EEY 號車牌│2.指認照片（警一卷│鄭景翰共同犯搶奪罪，處有期徒│
│  │訴書誤載│          │之機車搭載鄭景翰，見張聖│第100頁）         │刑陸月，如易科罰金，以新臺幣│
│  │為同日下│          │雄騎乘機車而不及防備之際│3.贓物認領保管單（│壹仟元折算壹日。            │
│  │午5 時46│          │，由鄭景翰出手搶奪張聖雄│警一卷第101 頁）  │                            │
│  │分許）  │          │頸部佩帶之金項鍊1 條（重│4.被告邱茂展、鄭景│                            │
│  │        │          │約1 兩5 錢，價值約9 萬元│翰之自白          │                            │
│  │        │          │），得手後隨即騎車逃逸。│                  │                            │
│  │        │          │嗣為警查扣，而發還張聖雄│                  │                            │
│  │        │          │領回。                  │                  │                            │
├─┼────┼─────┼────────────┼─────────┼──────────────┤
│10│100 年8 │高雄市左營│邱茂展、鄭景翰共同意圖為│1.證人黃世樟之證述│邱茂展共同犯攜帶兇器竊盜未遂│
│  │月8 日晚│區○○○路│自己不法之所有，而基於攜│（警一卷第116頁） │罪，累犯，處有期徒刑參月，扣│
│  │間9 時25│31號前    │帶兇器竊盜之犯意聯絡，由│2.現場畫面（警一卷│案之車窗擊破器壹個沒收。    │
│  │分許    │          │鄭景翰在左列時、地把風，│  第117頁）       │                            │
│  │        │          │邱茂展持其所有可供作兇器│3.被告邱茂展、鄭景│鄭景翰共同犯攜帶兇器竊盜未遂│
│  │        │          │使用之車窗擊破器，著手敲│  翰之自白        │罪，處有期徒刑參月，如易科罰│
│  │        │          │擊黃世樟所有車號0678-ZX │                  │金，以新臺幣壹仟元折算壹日，│
│  │        │          │號自小客車右後車窗（毀損│                  │扣案之車窗擊破器壹個沒收。  │
│  │        │          │部分未據告訴），因無法順│                  │                            │
│  │        │          │利敲破該車窗而竊盜未遂。│                  │                            │
│  │        │          │邱茂展於警方偵辦其他案件│                  │                            │
│  │        │          │時，主動向員警坦承尚有與│                  │                            │
│  │        │          │鄭景翰為此件犯行，自首接│                  │                            │
│  │        │          │受裁判。                │                  │                            │
├─┼────┼─────┼────────────┼─────────┼──────────────┤
│11│100 年8 │高雄市左營│邱茂展與鄭景翰共同意圖為│1.證人潘韋辰之證述│邱茂展共同犯攜帶兇器竊盜罪，│
│  │月8 日晚│區○○○路│自己不法之所有，而基於竊│（警一卷第113頁） │累犯，處有期徒刑柒月，扣案之│
│  │間9 時40│6 巷口    │盜之犯意聯絡，由鄭景翰以│2.贓物認領保管單（│板手貳支均沒收。            │
│  │分為警查│          │其所有之板手2 支，將潘韋│警一卷第114 頁）  │                            │
│  │獲前某時│          │辰所有車牌號碼165-BAY 號│3.高雄市政府警察局│鄭景翰共同犯攜帶兇器竊盜罪，│
│  │（起訴書│          │車牌拆卸而竊盜得手（該車│車輛尋獲電腦輸入單│處有期徒刑陸月，如易科罰金，│
│  │誤載為同│          │牌嗣經警查扣，已發還潘韋│（警一卷第115 頁）│以新臺幣壹仟元折算壹日，扣案│
│  │日晚間11│          │辰領回；本院審理中，邱茂│4.被告邱茂展、鄭景│之板手貳支均沒收。          │
│  │時10分許│          │展賠償潘韋辰5000元並與潘│翰之自白          │                            │
│  │ ）     │          │韋辰達成和解）。        │                  │                            │
└─┴────┴─────┴────────────┴─────────┴──────────────┘